臺灣雲林地方法院刑事判決　　　　　　　　　　　　九十三年度交簡上字第二五號
　　上　訴　人　臺灣雲林地方法院檢察署檢察官
　　被　　　告　乙○○
右列上訴人因被告過失傷害案件，不服本院斗六簡易庭九十三年度六交簡字第八六號
中華民國九十三年八月十一日刑事簡易判決（聲請案號：台灣雲林地方法院檢察署九
十三年度偵字第五一八號），提起上訴，本院管轄之第二審合議庭判決如左：
    主  文
原判決撤銷。
乙○○因過失傷害人，累犯，處拘役拾日，如易科罰金，以佰元折算壹日。
    事  實
一、乙○○前於民國八十四年間，分別因違反肅清煙毒條例及麻醉藥品管理條例案件
    ，各經法院判處有期徒刑四年、四月確定，嗣經法院定應執行四年二月確定，並
    於八十六年三月十九日假釋，刑期至八十七年十月三十一日屆滿，以已執行論。
二、乙○○於九十二年四月二十三日十五時五十五分許，駕駛Ｋ５─３２３０號自小
    客車，沿雲林縣斗六市○○○路之產業道路由東往西行駛，於行經長平南路三七
    之十號前之無號誌交岔路口，原應注意車前狀況，並隨時採取必要之安全措施及
    車輛行至無號誌之交岔路口，支線道應暫停讓幹線道先行之規定，而依當時之天
    候良好、道路平坦、無障礙、視距良好，並無客觀上不能注意之情事，竟疏未注
    意車前狀況，並採取必要之安全措施，復未注意行駛於支幹道應暫停讓主幹道之
    車輛先行，適甲○○駕駛ＱＵ─５５３１號自小客車沿雲林縣斗南鎮○○○路之
    幹道由南往北行駛，駛至上開交岔路口，亦未注意車前狀況，並採取必要安全措
    施，突見乙○○，從支幹道之產業道路駛出，甲○○為閃避乙○○之自小客車，
    緊急向左駛，車輛因而失控，衝撞排水溝旁之電線桿，致甲○○受有頭部腦震盪
    、臉部下唇挫傷等傷害。乙○○於肇事後，經報警處理，於警員到場時在場並坦
    承肇事而接受裁判。
三、案經甲○○訴由臺灣雲林地方法院檢察署檢察官偵查後聲請簡易判決處刑。
    理  由
一、訊據被告乙○○坦白承認過失傷害犯行，並自承駕車行至無號誌之交岔路口，支
    線道未暫停讓幹線道之甲○○先行，為主要過失等語，核與告訴人甲○○所指述
    之情節相吻合，並有車禍事故調查報告表、現場圖、現場照片十六張卷內可稽，
    又告訴人甲○○因本件車禍受有頭部腦震盪、臉部下唇挫傷等傷害，亦有洪揚醫
    院診斷證明可查，是被告之過失犯行與告訴人所受之傷害，有相當之因果關係。
    事證明確，犯行可以認定。至於臺灣省嘉雲區輛行車事故鑑定委員會嘉鑑字第九
    三０三五八號鑑定意見書認告訴人甲○○駕駛自小客車，行經施工路段之無號誌
    交岔路口，左方車未暫停右方車先行，為肇事主因，被告乙○○駕駛自小客車，
    行經無號誌交岔路口，未注意車前狀況，為肇事之次因云云。惟按汽車行駛至交
    岔路口，其行進、轉彎，應依左列規定：「二、車輛行至無號誌或號誌故障而無
    交通警察指揮之交岔路口，支線道車應暫停讓幹線道先行，未劃分幹、支道或同
    為幹線道或支線道者，轉彎車應暫停讓直行車先行；如同為直行車或轉彎車者，
    左方車應暫停讓右方車先行。」道路交通安全規則第一百零二條第一項第一款前
    段定有明文。查被告自承係從雲林縣斗六市○○○路由東往西之產業道路駛出，
    核與告訴人指訴相符，復有照片可按，應屬可信。被告當時既行駛於產業道路支
    幹道，直行駛出與雲林縣斗南鎮○○路○○路口，依上開法條適用之先後次序以
    觀，道路如無幹、支道之分，才適用後序左方車應暫停讓右方車先行之規定，本
    件肇事地點道路有幹、支道之分別，該鑑定意見未正確適用上開規定，自屬有誤
    ，爰不採為認定事實之證據，併予敘明。
二、按汽車行駛時，駕駛人應注意車前狀況，並採取必要之安全措施；又車輛行至無
    號誌之交岔路口，支幹道應暫停讓幹線道先行，道路交通安全規則第九十四條第
    三項、第一百零二條第一項第一款前段分別定有明文。詎被告未注意車前狀況，
    並採取必要安全措施，復車輛行駛支幹道未讓幹道之甲○○車輛先行，逕從產業
    道路駛出，雖甲○○未注意車前狀況，與有過失，亦無礙被告過失之責任。故核
    被告乙○○所為，係犯刑法第二百八十四條第一項前段之過失傷害罪。又被告有
    事實欄之刑之宣告及刑之執行，亦有臺灣高等法院被告全國前案紀錄表一份卷內
    可查，五年內再犯本件法定刑有期徒刑以上之罪，為累犯，加重其刑。復次被告
    於肇事後，經報警處理，於警員到場時在場並坦承肇事，已各據被告及告訴人在
    準備程序中陳述明確，其於未發覺之罪自首而接受裁判，符合自首之要件，依刑
    法第六十二條前段之規定減輕其刑，並依同法第七十一條第一項先加後減之。
三、原審據以論罪科刑固非無見，惟查：被告係自首，原審未依刑法第六十二條前
    段之規定減輕其刑，已有未洽。被告是行駛於支幹道，於駛至無號誌之交岔路
    口未暫停讓幹道之告訴人甲○○先行，原審採納鑑定意見，認定告訴人甲○○於
    無號誌路口左方車未暫停讓右方車之被告先行，為主要過失，也有違誤。上訴
    意旨，指摘原判決認事用法不當，為有理由，自應由本院撤銷改判。爰審酌被
    告係本件車禍發生之主要原因、告訴人受傷之程度、被告坦承犯行，犯後態度良
    好、告訴人到院表示願意原諒被告，以及被告務農、學歷國中畢業、育有二子等
    一切情狀，量處如主文所示之刑，併宣告得易科罰金之折算標準。
四、據上論斷，應依刑事訴訟法第四百五十五條之一第三項、第三百六十九條第一項
    前段、第三百六十四條、第二百九十九條第一項前段，刑法第二百八十四條第一
    項前段、第四十七條、第六十二條前段、第四十一條第一項前段，罰金罰鍰提高
    標準條例第一條前段、第二條，判決如主文。
本案經檢察官丙○○到庭執行職務。
中      華      民      國      九十四      年      一    月    二十六  日
                                         臺灣雲林地方法院刑事第五庭
                                           審判長法  官  陳  定  國
                                                 法  官  廖  淑  華
                                                 法  官  李  明  益
右正本證明與原本無異。
不得上訴。
                                                 書記官  蘇  靜  怡
中      華      民      國      九十四      年      一    月    二十六  日
附錄本案論罪科刑法條全文：
中華民國刑法第二百八十四條(過失傷害罪)
因過失傷害人者，處六月以下有期徒刑、拘役或五百元以下罰金，致重傷者，處一年
以下有期徒刑、拘役或五百元以下罰金。
從事業務之人，因業務上之過失傷害人者，處一年以下有期徒刑、拘役或一千元以下
罰金，致重傷者，處三年以下有期徒刑、拘役或二千元以下罰金。
